臺灣臺南地方法院民事裁定
110年度聲字第18號
聲  請  人  臺南白熊企業有限公司

法定代理人  林義雄  
相  對  人  李建學  

            李禮君  
上列當事人間聲請停止執行事件，本院裁定如下：
    主  文
聲請人供擔保新臺幣貳佰零捌萬元，本院110年度司執字第1713
號遷讓房屋事件之強制執行程序，於本院110年度補字第91號債
務人異議之訴事件判決確定、和解或撤回起訴前，應暫予停止。
    理  由
一、按有回復原狀之聲請，或提起再審或異議之訴，或對於和解
    為繼續審判之請求，或提起宣告調解無效之訴，撤銷調解之
    訴，或對於許可強制執行之裁定提起抗告時，法院因必要情
    形或依聲請定相當並確實之擔保，得為停止強制執行之裁定
    ，強制執行法第18條第2項定有明文。又法院定擔保金額而
    准許停止強制執行之裁定者，該項擔保係備供債權人因停止
    執行所受損害之賠償，其數額應依標的物停止執行後，債權
    人未能即時受償或利用該標的物所受之損害額，或其因另供
    擔保強制執行所受之損害額定之，非以標的物之價值或其債
    權額為依據（最高法院91年度台抗字第429號裁判意旨參照
    ）。
二、聲請意旨略以：相對人即債權人持公證書及房屋及土地租賃
    契約書(下稱系爭公證租約)為執行名義，聲請伊即債務人強
    制執行遷讓返還門牌號碼臺南市○區○○里○○○○街00○00號房屋
    及坐落臺南市○區○○○段0000○0000地號土地(下稱系爭不動產
    )，經本院以110年度司執字第1713號遷讓房屋強制執行事件
    (下稱系爭執行事件)受理。然系爭不動產如遭強制執行將受
    無從回復之損害，容有停止執行程序之必要。聲請人並業已
    另行具狀提起債務人異議之訴在案，為此請求停止系爭執行
    事件之執行等語。
三、經查，本件聲請人以其業向本院提起債務人異議之訴(110年
    度補字第91號)為由，聲請裁定停止系爭執行事件之強制執
    行程序，經本院依職權調取系爭執行事件案卷及該債務人異
    議之訴卷宗核實，且系爭執行事件之執行程序尚未終結，是
    聲請人聲請停止執行，核與強制執行法第18條第2項規定相
    符，應予准許。本院審酌相對人其因聲請人繼續占用系爭房
    屋至本案訴訟確定前，造成可能損失，應為其於停止執行期
    間未能即時使用收益系爭房屋所受之租金損害，且參以系爭
    公證租約第3條所定約租金4萬元，是應認遷讓返還系爭不動
    產之執行程序如因聲請人之聲請而停止，相對人每月將受有
    4萬元之損害。而聲請人所提本案訴訟業經本院裁定核定訴
    訟標的價額為2,080,000元係得上訴第三審之案件，參考各
    級法院辦案期限實施要點第2點規定，第一、二、三審通常
    程序審判案件之期限分別為1年4個月、2年、1年，推估聲請
    人因提起本件債務人異議訴訟獲准停止執行致執行延宕期間
    約為4年4個月即52個月，故相對人因聲請人聲請停止執行所
    受可能損害額為2,080,000元【計算式：40,000元×52個月=2
    ,080,000元】，是本院認聲請人供擔保金額應以2,080,000
    元為適當，聲請人為相對人提供前開擔保金額後，方得停止
    執行。
四、爰裁定如主文。　　
中　　華　　民　　國　　110 　年　　2 　　月　　2 　　日
                  民事第四庭    法  官　田玉芬
以上正本係照原本作成。
如對本裁定抗告，應於收受裁定正本送達後10日內向本院提出抗
告狀，並繳納抗告裁判費新台幣1,000元整。
中　　華　　民　　國　　110 　年　　2 　　月　　3 　　日
                                書記官　林彥汝